【裁判字號】    91,訴,716
【裁判日期】    920820
【裁判案由】    毒品危害防制條例
【裁判全文】
臺灣士林地方法院刑事判決                          九十一年度訴字第七一六號
    公  訴  人  臺灣士林地方法院檢察署檢察官
    被      告  庚○○
                丙○○
    共      同
    指定辯護人  方正彬律師
右列被告因違反毒品危害防制條例案件，經檢察官提起公訴（九十一年度偵字第七七
五九號、第八一八一號），追加起訴（九十一年毒偵字第一一九五號、九十一年度偵
字第一一八八一號），函請併案審理（九十二年偵字第三○二○號、九十二年度偵字
第三九九四號），本院判決如左：
    主  文
庚○○共同連續販賣第一級毒品，處無期徒刑，褫奪公權終身。販賣第一級毒品所得
新台幣壹萬貳仟元沒收之，如全部或一部不能沒收時，以其財產抵償之；又連續轉讓
第一級毒品，處有期徒刑壹年伍月；又轉讓第二級毒品，處有期徒刑拾月；又連續施
用第一級毒品，處有期徒刑壹年貳月，扣案之海洛因壹包淨重零點陸壹公克沒收銷燬
；又連續施用第二級毒品，處有期徒刑拾月，扣案之安非他命柒包驗餘淨重點陸貳
公克沒收銷燬，吸管拾支、安非他命吸食器壹個，均沒收；又隱匿公務員職務上掌
管之物品，處有期徒刑壹年貳月；應執行無期徒刑，褫奪公權終身，販賣第一級毒品
所得新台幣壹萬貳仟元沒收之，如全部或一部不能沒收時，以其財產抵償之，扣案海
洛因壹包淨重零點陸壹公克及安非他命柒包驗餘淨重點陸貳公克均沒收銷燬，吸管
拾支、安非他命吸食器壹個，均沒收。
丙○○共同連續販賣第一級毒品，處有期徒刑拾年，販賣第一級毒品所得新台幣壹萬
元沒收之，如全部或一部不能沒收時，以其財產抵償之。
    事  實
一庚○○前因違反槍砲彈藥刀械管制條例案件，經法院判處有期徒刑七月確定；又因
  違反麻醉藥品管理條例案件，經法院判處有期徒刑五年四月確定；再因違反麻醉藥
  品管理條例及藥事法案件，分別經法院判處有期徒刑七月及十月確定。後經法院裁
  定上開各罪應執行刑為有期徒刑六年六月，刑期應至民國九十三年二月二十三日，
  惟於八十九年十月九日假釋出獄，假釋中再犯竊盜罪，經法院判處有期徒刑十月確
  定，上開假釋亦經撤銷，應執行殘刑三年二月四日，並自九十一年十一月二十三日
  入監服前開殘刑，刑滿後，再接續執行竊盜之徒刑。丙○○前因違反麻醉藥品管理
  條例案件，經法院判處有期徒刑六月確定，並於八十六年一月二十八日易科罰金執
  行完畢（於本件尚不構成累犯）。後又因先後違反麻醉藥品管理條例案件，經法院
  判處有期徒刑五年二月、六月，並定應執行刑五年六月確定，再因違反麻醉藥品管
  理條例案件，經法院判處有期徒刑六月確定，上開各刑於八十六年五月二十五日入
  監服刑，原應於九十二年三月十九日執行完畢，惟於八十九年四月十四日假釋出監
  。
二庚○○、丙○○均明知海洛因為毒品危害防制條例所規範之毒品，不得持有、轉讓
  、販賣。庚○○於九十一年四月間得知戊○○病痛纏身，為替戊○○止痛，竟基於
  轉讓第一級毒品海洛因之概括犯意，自九十一年四月間某日起至九十一年五月底止
  ，多次在台北市○○區○○路五二七巷二三弄六號戊○○住處無償轉讓海洛因予戊○○施用（戊○○所涉施用毒品犯行，由檢察官另行處理）。
三嗣庚○○因海洛因成本過高，不願再無償轉讓予戊○○，竟與丙○○共同基於販賣
  第一級毒品海洛因營利之概括犯意聯絡，自九十一年六月間某日起至九十一年七月
  二十九日十五時為警查獲前止，由戊○○撥打庚○○0000000000號之行
  動電話與庚○○或丙○○聯絡交易地點（初均為庚○○接電話，約自七月十九日後
  ，則由丙○○接電話）後，即由戊○○至庚○○位於台北市北投區○○○路○段一
  二九號三樓住處內付款取海洛因，或由庚○○或丙○○將海洛因送至在上址樓下附
  近交付並收款（由庚○○交付四、五次，餘均丙○○交付），每次均以新台幣（下
  同）一千元之價格販賣海洛因一小包，先後共計十次。庚○○承前開同一販賣海洛
  因之概括犯意，於九十一年七月中旬某日，因己○○以其0000000000號
  行動電話撥打庚○○之0000000000號之行動電話，表示欲購買二千元之
  海洛因後，庚○○旋即指示與之有販賣第一級毒品海洛因營利犯意聯絡之姓名年籍
  不詳綽號「阿年」之成年男子，於該日十六、七時將重約○．四公克之海洛因一包
  送至庚○○住處附近之台北市北投區○○○路○段九五巷口，交付予己○○（己○○施用毒品部分，由檢察官另行處理），並收取二千元之貨款。
四庚○○為感謝己○○幫其兄弟、女友灌電腦軟體程式，遂基於轉讓第二級毒品安非
  他命之犯意，於九十一年七月中旬某日，在其台北市北投區○○○路○段一二九號
  三樓住處，無償轉讓安非他命一次予己○○在其住處施用。
五後於九十一年七月二十九日十五時，由台北市政府警察局北投分局員警持本院九十
  一年度聲搜字第五三六號搜索票至庚○○上址住處進行搜索，扣得疑似海洛因之物
  七包（後經送驗其中六包標示HR＋，合計淨重十三．一六公克，為海洛因，另一包
  標示HR－，淨重一．六公克，無毒品反應）、海洛因殘渣袋六五個（警方扣押筆錄
  及台灣士林地方法院檢察署均誤書為六十個）、分裝袋八七個、未施用注射針筒六
  五支、混合香煙海洛因二支、電子秤一個、止血帶一條、施用過海洛因針筒二支、
  安非他命吸食器一組，並查獲在上址之丙○○、戊○○、己○○（初冒陳文瑞之名
  應訊）、丁○○、曾立新等人，並至上址附近之撞球場逮捕庚○○。
六庚○○前因施用第二級毒品安非他命案件，經本院以九十一年度毒聲字第八○四號
  裁定送觀察、勒戒後，認無繼續施用毒品之傾向，由台灣士林地方法院檢察署檢察
  官於九十一年八月二十日以九十一年度毒偵字第四八六號不起訴處分確定。詎其仍
  不知悔悟，復基於施用第一級毒品之概括犯意，自九十一年九月間某日起至同年十
  月二十一日晚間止，在其上址住處，以將海洛因置於香菸內點火吸食煙氣之方式，
  施用第一級毒品海洛因多次，平均一天施用三、四次；另基於施用第二級毒品之概
  括犯意，自九十一年十月初某日起至同年十月二十二日上午止，在其前開住處及不
  詳地點之友人住處，以九十一年十月二十二日扣案其所有之吸管將安非他命置入扣
  案其所有之吸食器內，點火燃燒施用煙氣之方式，施用第二級毒品安非他命多次，
  平均一天施用三、四次，嗣為警於九十一年十月二十二日十二時五十分許（起訴書
  誤為十九時十分），在庚○○位於台北市北投區○○○路○段一二九號三樓住處搜
  索，在庚○○手中所拿之手提包內扣得疑似安非他命一小包、分裝吸管一支，於庚○○頸上所掛之小盒子內扣得疑似安非他命九小包及疑似海洛因八小包【扣得之疑
  似安非他命十小包，經警當場秤重，總毛重八．七公克，總淨重五．六公克；疑似
  海洛因八小包，經警當場秤重總毛重五．七公克，總淨重三．九公克，上開扣案之
  物，為庚○○沖入馬桶，警方只撿回海洛因一小包及安非他命七小包，餘遍尋不獲
  （詳後述），撿回之疑似海洛因一包（淨重○．六一公克），經送鑑定確為海洛因
  ，另疑似安非他命之物七包（總淨重三．六五公克），經送鑑驗（取○．○三公克
  化驗，餘三．六二公克），確為安非他命】，在該住處房間梳妝台抽屜內查獲電子
  磅秤一台，衣櫥抽屜內查獲吸管三十支，床頭櫃內查獲安非他命吸食器一個。經檢
  察官聲請而由本院以九十一年度毒聲字第一一四六號裁定庚○○送觀察、勒戒後，
  有繼續施用毒品傾向。
七警方於九十一年十月二十二日搜索扣得上開各物後，即將查獲之十小包安非他命及
  八小包海洛因分裝在二個警方準備之袋子內，並將庚○○逮捕至台北市政府警察局
  士林分局芝山岩派出所製作筆錄。於同日十九時十分製作警訊筆錄前，警員先將庚○○帶至一樓偵訊室，並將扣案之毒品置於一樓偵訊桌上，警員甲○○即至二樓準
  備製作筆錄之事項，由警員黃俊傑坐在庚○○左後方看管庚○○，斯時黃俊傑見庚○○似毒癮發作而趴於桌上，便低頭將資料輸入電腦內，庚○○見狀，認有機可趁
  ，明知上開扣案毒品為公務員職務上掌管之物品，竟仍基於隱匿之犯意，將扣得並
  分裝為二袋之毒品（一袋內有扣得之安非他命十包、一袋內有扣得之海洛因八包）
  藏置於身上，並向備妥資料下樓前來製作筆錄之甲○○謊稱：肚子疼要上廁所等語
  ，甲○○即帶庚○○至廁所，甲○○並在外等候，詎庚○○一入廁所，即將二袋毒
  品置入抽水馬桶內並沖水，待庚○○自廁所出來，甲○○將其帶至偵訊室時，赫然
  發現原置於桌上之扣案毒品不知所蹤，甲○○思及庚○○甫入廁所即沖水甚為可疑
  ，遂由警員黃俊傑、余亦良將派出所內之化糞池蓋子掀開，掀至第三個蓋子時才發
  現浮在化糞池上之七小包安非他命【警員拾起後洗淨初步秤重為淨重三．六公克，
  然嗣送台北市政府警察局鑑驗，並以較精密之儀器秤重為總淨重三．六五公克，取
  ○．○三公克化驗用罄，餘三．六二公克】及一小包海洛因【警員拾起後洗淨初步
  秤重為淨重○．九公克，然嗣送法務部調查局鑑定，並以較精密之儀器秤重淨重為
  ○．六一公克】，餘均不知所蹤無法覓得。
八案經台北市政府警察局北投分局及士林分局分別報告台灣士林地方法院檢察署檢察
  官偵查起訴及追加起訴。
    理  由
一被告庚○○轉讓海洛因部分：
  訊據被告庚○○矢口否認有轉讓海洛因之犯行，惟查證人戊○○於警訊及檢察官九
  十一年七月三十日訊問時均證稱：九十一年四月初我因病出院，庚○○從四月份陸
  續至我住所找我，並拿海洛因供我施用、警訊所言實在。九十一年四月間因我肝會
  痛，庚○○說打海洛因可止痛，我試一下，有效，他就三、五天來找我一次。剛開
  始庚○○拿毒品到我家沒收錢等語（參第七七五九號偵卷第六五頁、第一三七頁、
  第一四三頁），另依卷附財團法人振興復健醫學中心診斷證明書二紙，可悉戊○○
  確有慢性Ｃ型肝炎、糖尿病、胰臟炎之疾病，是戊○○於警訊及檢察官處稱因病痛
  ，故被告庚○○提供海洛因予其施用，信非虛篡之詞。且被告庚○○於檢察官訊問
  時，亦供承：有請過戊○○海洛因等語（參前開偵卷第二二八頁），倘被告庚○○
  未有轉讓海洛因予戊○○之舉，被告庚○○及戊○○應不會為上開陳述，堪認被告
  庚○○應有轉讓海洛因予戊○○施用無訛。雖證人戊○○於本院翻異前陳，改稱：
  九十一年四月間是被告丙○○拿海洛因給伊施用，在警局因發病精神恍惚才說錯，
  又在地檢署時，檢察官僅問伊警訊實在否，並未為其他訊問云云，然經本院當庭勘
  驗九十一年七月三十日檢察官偵訊錄音帶，該錄音帶所錄戊○○之答話內容與筆錄
  記載相符等情，有本院九十二年七月十七日勘驗筆錄在卷可參，是證人戊○○稱：
  在檢察官處檢察官均未問話云云，顯為無稽。又訊之：於警局精神恍惚，在檢察官
  處亦精神恍惚？則覆以：不會，我有吃藥等語，再參酌證人戊○○於九十一年七月
  三十日檢察官訊問中，檢察官因戊○○需注射胰島素而暫停訊問，待戊○○注射畢
  ，再行訊問，且該日戊○○陳述甚多，觀其陳述，均切對問話，且答題完整，此有
  九十一年七月三十日檢察官訊問筆錄在卷可參，堪認戊○○於檢察官處陳述時並無
  精神恍惚之情形。查戊○○於檢察官處與警訊所述相符，若警訊精神恍惚，何以與
  其於檢察官處所言相符？又戊○○於警訊時若精神恍惚，其何以能記得在警訊中之
  陳述？是其於本院辯稱：警訊時精神恍惚說錯，應係被告丙○○予其海洛因云云，
  顯係迴護被告庚○○之詞，難以採信。
二販賣海洛因部分：
  (一)訊據被告庚○○、丙○○均矢口否認販賣犯行，被告丙○○並辯稱：雖曾拿過海
    洛因給戊○○，但係因戊○○打電話恐嚇才給他，另給戊○○之海洛因與被告庚○○無涉，是伊向北明買的，伊因毒癮發作，故未聽清楚檢察官之訊問云云。
  (二)被告庚○○、丙○○販賣予戊○○部分
    (1)查被告丙○○於九十一年七月二十九日警訊中稱：有替庚○○送海洛因至庚○○住處樓下給戊○○一、二次等語（上開偵卷第五八頁）；於檢察官訊問時供
      稱：上週五或六下午因庚○○在上廁所，故叫我幫他把海洛因一包交給戊○○
      等語（上開偵卷第一三六頁）。雖被告丙○○於本院辯稱：於警訊中伊只說拿
      毒品至樓下給戊○○，未說幫庚○○拿，另有強調拿毒品未收錢，但警訊筆錄
      未記載云云，經勘驗九十一年七月二十九日被告丙○○警訊錄音帶及錄影帶，
      錄音帶雜音極大，聽不出內錄之聲音，錄影帶並無畫面，只有聲音，但聲音極
      小，本院加裝喇叭再播放，仍無法聽清被告丙○○之談話內容等情，有本院勘
      驗筆錄可參。訊之證人即訊問及製作被告丙○○該日警訊筆錄之警員邵元孝結
      證稱：製作警訊筆錄係採一問一答之方式，筆錄所載均為被告丙○○所言，且
      有錄音、錄影，不知是否機器有問題，才造成聲音不清晰等語，堪認警員於製
      作被告丙○○警訊筆錄時，有依規定錄音、錄影，僅因機器問題致無畫面、聲
      音不清晰。是難謂警方製作警訊筆錄時，不符合刑事訴訟法第一百條之一之規
      定。又警員邵元孝製作筆錄時知有錄音、錄影，衡情其應不致故意製作與被告
      丙○○所述內容不同，而使己犯公務員登載不實之罪行。再查被告丙○○亦稱
      警訊時未遭刑求，警訊過程無意見，所述實在等語，且該日警訊筆錄亦經被告
      丙○○簽名捺印，倘所載與其所述不一，被告丙○○應會異議，方符常情。依
      上，堪認上開警訊筆錄之記載應與被告丙○○所述相符，被告丙○○於本院所
      述，應與事實不符，難以採信。
    (2)據證人戊○○於九十一年七月二十九日警訊時證稱：在九十一年七月十九日晚
      至庚○○住處臥室買海洛因。自九十一年六月份起開始買，迄今共買十幾次，
      每次一千元，交易方式以我打庚○○0000000000號手機約地點，再
      由庚○○或丙○○以一手交錢一手交貨方式交易，庚○○送四、五次，餘均丙○○送海洛因給我等語（參第七七五九號偵卷第六五頁正、反面），於同年月
      三十日檢察官訊問時稱：警訊所言實在。九十一年四月間因我肝會痛，庚○○
      說打海洛因可止痛，我試一下，有效，他就三、五天來找我一次，後來他不找
      我，我去找他，他就跟我收錢，一次一千元，自九十一年六月份起。（毒品如
      何交付？）有時庚○○在他家樓下附近盪鞦韆處交給我，有時丙○○交給我，
      丙○○有收錢，一次一千元。丙○○知裏面是海洛因。起初打0000000
      000號電話均庚○○接，十天前起電話由丙○○接。有向庚○○買過毒品，
      剛開始他拿毒品到我家沒收錢，約六月間，他說東西很貴，無法供應我，要拿
      錢，我就向他買，買近十次。在二十九日前十幾天，我致電過去，均丙○○接
      的，也是丙○○拿毒品給我等語（參上開偵卷第一三七頁、一四三頁）。雖戊○○於本院陳稱：警訊時，伊精神恍惚，在地檢署時，檢察官僅問伊警訊實在
      否，並未為其他訊問云云，然均與事實不符，已如前述。
    (3)交叉比對戊○○及被告丙○○所言，二人就被告庚○○要被告丙○○交付海洛
      因予戊○○一情，均相符合，若無此情，何以二人會為相同之陳述，堪認被告
      庚○○曾請被告丙○○交付海洛因予戊○○無訛。
    (4)雖被告丙○○於本院承認給過戊○○二、三次，且未曾收款，然證人戊○○於
      偵查中則稱：共約買十次，除庚○○送四、五次外，餘均丙○○送貨，均採一
      手交錢、一手交貨之方式，每次一千元等語。雖被告丙○○辯稱：伊與戊○○
      打過架，戊○○因而陷害伊，且給戊○○海洛因係被戊○○強迫，若不給會被
      戊○○毆打云云，而證人戊○○於本院作證時，翻異其於偵查中之證詞，改稱
      ：九十一年四月間係被告丙○○拿海洛因給伊用，九十一年六月起係向被告丙○○買海洛因云云，然查被告丙○○自九十一年七月二十九日為警查獲後，歷
      經警訊、檢察官訊問及本院初訊時，均未曾陳稱：係戊○○強迫伊給海洛因，
      且與戊○○有仇恨云云，迄至本院九十二年七月十七日調查時，始為此答辯，
      若果有此事，何以至查獲約一年後，才為此陳述？又查戊○○與被告庚○○、
      丙○○均為友人，被告丙○○且與戊○○同在被告庚○○住處為警查獲，二人
      若真有怨隙，為何會同處一室？且若戊○○與被告丙○○果有仇恨，戊○○於
      警訊及偵查時，應會供稱轉讓及販賣其海洛因者俱為被告丙○○，為何會陳稱
      ：初係被告庚○○轉讓其海洛因，後向庚○○聯絡買海洛因之事，除幾次係庚○○交貨外，餘均丙○○交貨？顯見被告丙○○稱：戊○○與之有過節，故意
      要陷害伊云云，不足採信。再依戊○○至被告庚○○住處乙節，足悉其與被告
      庚○○交情頗佳，且二人間並無仇恨，戊○○應無虛構事實陷害被告庚○○之
      理。而其警訊及偵查所言之被告庚○○要被告丙○○交付海洛因予伊一情，復
      與被告丙○○所供相符，而足採信，已如前述，且被告庚○○確有轉讓海洛因
      予戊○○，亦如前述，其於本院改證詞，將販賣及轉讓者，均指係被告丙○○
      ，而非被告庚○○云云，顯係意圖混亂證詞使本院以其證詞有瑕疵而不採。
    (5)雖被告丙○○於偵查中稱：應被告庚○○之請送海洛因予戊○○僅一、二次，
      且未收款云云，惟證人戊○○於警局及偵查中則均稱：共約買十次，初打電話
      由庚○○接，後由丙○○接，除庚○○送四、五次外，餘均丙○○送，每次均
      一手交錢、一手交貨，一次一千元等語，互核相符，再參以戊○○與被告丙○○、庚○○並無怨隙，不致誣陷被告二人入重罪，且戊○○為買海洛因之人，
      就其購買之約略次數、金額、何人交貨、有無付款，應知之甚清，是戊○○前
      述之證詞，應與事實相符，甚可採信。另被告庚○○、丙○○販賣海洛因予戊○○之次數，戊○○於偵查中初稱十幾次，再稱約十次，而被告二人否認販賣
      ，戊○○於本院亦不願指證，使本院無從查明被告二人販賣海洛因予戊○○之
      確切次數，依罪證有疑，採利於被告之法則，本院認定二人共販賣戊○○十次
      海洛因。至戊○○於本院所稱之：有三、四次不用錢，約有五次要錢，有時一
      千元、有時五百元云云，與其前所述不符，又其於本院所述，顯係欲影響其證
      詞之證明力，而不可採乙情，已如前述，是本院認以其於偵查中之證詞為可採
      。
    (6)另查戊○○撥打0000000000號電話買海洛因，初為被告庚○○接，
      有時被告庚○○送貨，有時丙○○送貨，查獲前十天起，撥打該通電話，則為
      丙○○接等情，業據證人戊○○陳明，查0000000000號為被告庚○○所有，而被告丙○○會使用，戊○○向被告庚○○聯絡買海洛因之事宜，有
      時由丙○○送貨，依上情，堪認庚○○、丙○○就販賣海洛因予戊○○之事宜
      ，應自始有犯意聯絡及行為分擔，否則不會戊○○與庚○○聯絡，卻由丙○○
      送貨，且丙○○可使用庚○○上開電話。
  (三)被告庚○○販賣予己○○部分：
    查據證人己○○（冒陳文瑞之名應訊）於警訊時證稱：我曾經向庚○○購買海洛
    因，只購買過一次，是在中央北路二段九五巷口購買代價為二千元（第七七五九
號偵卷第六三頁）、我向其購買時，不是庚○○本人送貨給我，是其叫一名我不
    認識之男子送貨給我（第七七五九號偵卷第六三頁反面），於檢察官訊問時，初
    稱：未向庚○○買過毒品云云，惟於檢察官九十一年九月十日庭訊時質以：於警
    訊中稱向庚○○買二千元，但不是他送的，是一不知名男子送的，有何意見？則
    覆以：是今年七月中旬，我打電話給庚○○，向他調二千元的海洛因，他說他朋
    友在這邊，所以我就向他拿，他朋友就是「阿年」，隨即他就拿到九五巷口給我
    ，時間約下午四、五點，二千元海洛因一包約○．四公克（第七七五九號偵卷第
    一九二頁反面）等語，前後所述相符，雖己○○於本院改稱：警察寫的與我回答
    的不一樣，我在警察局時是說我向阿年買二千元毒品，警察說不要假了，你是向
    庚○○買的，警察就寫成是我向庚○○買，叫一個不認識的人送給我，至偵查中
    ，我不記得我有無向檢察官這樣講云云，然經本院當庭勘驗九十一年九月十日偵
    訊錄音帶，所錄檢察官所言之聲音清晰，至證人己○○之聲音則極小，隱約可聽
    到己○○在說話，但無法聽清楚說話的內容，但是檢察官在己○○答話時，曾經
    一再的重複某幾句筆錄所載己○○回答之話，如九十五巷口、二千元、他說你要
    就打電話給他、他為什麼對你那麼好、修電腦怎麼可能、你幫他哥哥、弟弟及女
    友弄電腦等語，在檢察官重複這些話之後，己○○仍繼續回答等情，有本院勘驗
    筆錄在卷可參。雖上開錄音帶無法清楚錄得證人己○○之答話，然從檢察官重複
    證人己○○之部分話語，與筆錄所載均相同，倘己○○未為前述偵訊筆錄所載各
    語，檢察官如何能重複？且己○○並無異議仍繼續作答？堪認己○○於九十一年
    九月十日偵訊中確有為前開陳述，於本院所稱：不記得有無云云，顯係要迴護被
    告庚○○，期本院不採其偵訊之證詞至明。再查倘己○○警訊中是供稱向「阿年
    」買海洛因，而警察故意寫錯，則己○○如何會於檢察官訊問時再為打電話向被
    告庚○○調二千元海洛因之供述？另查證人己○○於本院陳稱：只見過「阿年」
    二次面等語，且又無法供述與「阿年」之聯絡方式，顯見己○○與「阿年」並不
    熟稔。而販賣毒品海洛因，法定刑為無期徒刑以上之重罪，販賣者均極隱密，倘
    非信任之人媒介，甚少冒險出售，己○○與「阿年」僅見過二次面，「阿年」豈
    會冒險獨自販賣海洛因予己○○，是應以證人己○○前述偵查中所述之打電話向
    被告庚○○買海洛因，被告庚○○要「阿年」交貨等語，為可採。
  (四)再販賣海洛因所觸犯罪名之法定本刑為死刑、無期徒刑，其刑度甚重，被告二人
    前均有違反毒品之前科，就此諸無不知之理，參以被告庚○○自承：幫人家送瓦
    斯維生，係臨時工，係騙家人要修機車而拿錢買毒品等語；被告丙○○係油漆工
    等情，則據證人即其女友丁○○於警訊中述明，堪認二人收入不豐，核諸常情，
    其等如無利可圖，豈有甘冒重典販售海洛因之可能，再參以被告庚○○以無償轉
    讓安非他命予己○○，茲為感謝己○○為其家人處理電腦事宜，顯見被告庚○○
    有提供安非他命為己○○處理電腦事宜對價之心態一節，更堪可推知其販賣海洛
    因應屬有利可得。
三被告庚○○轉讓安非他命部分：
  訊據被告庚○○雖矢口否認上情，證人己○○於本院亦附和其詞，證稱：被告庚○○未給過伊安非他命云云，然查被告庚○○於九十一年十一月五日檢察官訊問時，
  即自承：「（檢察官提示己○○照片）我是叫他小忠，我認識他，我哥哥及弟弟的
  電腦都是請他幫忙灌程式。」「（有無請他用過或賣過安非他命？）不是我請他，
  是他向我要，他在我房間看到安非他命就自己拿來用，吸食也在我房間」（參第七
  七五九號偵卷第二二九頁），而證人己○○於九十一年九月十日檢察官訊問時亦證
  稱：「（問：你的安非他命何來？）也是在庚○○家中吸，也是他提供我吸的，我
  曾要拿錢給他，但他不收，還叫我要吸的時候打電話給他，他如方便有貨就叫我過
  去，因他哥哥、弟弟及女友的電腦都是我裝的」（參前開卷第一九二頁反面、一九
  三頁），互核二人在不同時間，向檢察官所供：因己○○幫被告庚○○家人灌電腦
  程式，因而被告庚○○在其上址住處無償提供安非他命予己○○施用一情，均相符
  合，若非實情，何以二人於不同時間，會為相同之陳述？顯見被告庚○○、己○○
  於檢察官處所言，與事實相符，足以採信。被告庚○○於本院所辯，及證人己○○
  於本院翻異前陳，改稱：只趁被告庚○○上廁所時，自己偷拿被告庚○○抽過內含
  海洛因之香煙施用，被告庚○○未曾給過伊安非他命云云，分別為卸責及迴護之詞
  ，均不足採信。雖證人己○○於本院稱：不記得於九十一年九月十日庭訊時有無向
  檢察官陳述上開各語云云，然經本院當庭勘驗九十一年九月十日偵訊錄音帶，堪認
  己○○於九十一年九月十日偵訊中確有為前開陳述，已如右述，己○○於本院所稱
  ：不記得有無為上開陳述云云，顯係迴護被告庚○○，期本院不採其偵訊之證詞至
  明。
四被告庚○○施用第一級及第二級毒品部分：
  右揭犯罪事實，業據被告庚○○於偵查及本院時自白不諱，其為警查獲後，所採集
  之尿液，經送台北市立療養院鑑驗，呈安非他命陽性反應，此有該院煙毒尿液檢驗
  報告書一份在卷可稽，再送國防部憲兵司令部刑事鑑識中心鑑驗，呈安非他命、嗎
  啡陽性反應等情，有該中心九十二年三月三十一日92宇鑑字第○四一六二號鑑驗通
  知書在卷可參。而為警於九十一年十月二十二日查獲之疑似安非他命七包及海洛因
  一包（原查獲疑似安非他命十包及海洛因八包，然部分毒品遭被告庚○○沖入馬桶
  隱匿，遍尋不獲，僅餘安非他命七小包及海洛因一小包），疑似海洛因之物一包（
  淨重○．六一公克），經送法務部調查局鑑定，結果確為海洛因一情，有該局九十
  一年十二月十八日調科壹字第○四○○○三一四六號鑑定通知書一份可參；上開疑
  似安非他命之物七包（總淨重三．六五公克），經送台北市政府警察局鑑驗（取○
  ．○三公克化驗，餘三．六二公克），確為安非他命等情，有該局九十二年二月十
  九日北市鑑毒字第一一二四號鑑驗通知書在卷可佐。此外復有扣案之吸管、吸食器
  可佐，堪認被告之自白與事實相符。雖被告尿液前送請台北市立療養院初驗時，未
  檢出嗎啡反應，此有前開台北市立療養院煙毒尿液檢驗報告書一紙可參，惟查台北
  市立療養院之檢測方式係採酵素免疫分析法、薄層層析法，較為粗糙，無法完全過
  濾排除因服用合法藥物所呈現之偽陽性反應，為免誤判造成冤抑，故其設定之閾值
  門檻較高，從而檢測結果之可信度較低，至國防部憲兵司令部刑事鑑識中心對尿液
  檢體係先以酵素免疫分析法、液相萃取前處理法作初步篩驗，於呈陽性反應時再輔
  以氣相層析質譜分析法作第二步確認，其檢驗方式甚為精確嚴謹，得以有效排除偽
  陽性反應，並無誤判之虞，故其設定之閾值門檻較低，以免掛一漏萬流於疏縱，是
  其檢驗結果自屬可信。相較之下，自以國防部憲兵司令部刑事鑑識中心之檢驗報告
  可採，是台北市立療養院檢驗認被告尿液無嗎啡反應，難執為被告有利之認定，附
  此敘明。
五被告庚○○隱匿為公務員職務上所掌扣案毒品部分
  訊據被告庚○○固不否認，警於九十一年十月二十二日至其上址住處搜索時，扣得
  安非他命十小包及海洛因八小包，且有央求警員甲○○讓伊上廁所等情不諱，惟矢
  口否認有將上開毒品沖進馬桶內之犯行，辯稱：上廁所前，伊雙手遭警察分別銬於
  鐵欄杆上，伊如何有辦法拿到桌上之毒品云云為辯。然查：
  (1)警方於九十一年十月二十二日至被告庚○○上址住處搜索時，共扣得安非他命十
    小包及海洛因八小包，經警當場秤重十小包安非他命總毛重八．七公克，總淨重
    五．六公克；八小包海洛因，總毛重五．七公克，總淨重三．九公克等情，業據
    證人即查獲之警員甲○○於本院述明，並有被告庚○○簽名之台北市政府警察局
    士林分局扣押物品目錄表一份在卷可稽（參一一八八一號偵卷第二五頁）。而經
    檢察官勘驗該日搜索之錄影帶，警方確於該日扣得毒品，經警在十月二十二日十
    三時十九分四十四秒時，將扣得之海洛因秤重，總毛重五．七公克，於同日十三
    時二十分二十秒，將扣得之安非他命秤重，總毛重八．七公克，此有檢察官九十
    二年二月二十日勘驗筆錄在卷可參。堪信九十一年十月二十二日警於被告庚○○
    住處扣得八小包海洛因，為警秤重總毛重五．七公克，總淨重三．九公克及十小
    包安非他命，為警秤重為總毛重八．七公克，總淨重五．六公克。
  (2)次查警員扣得十小包安非他命及八小包海洛因後，即將之分裝在二個警備之袋子
    內，並將被告庚○○逮捕至台北市政府警察局士林分局芝山岩派出所製作筆錄。
    製作筆錄前先將庚○○帶至一樓偵訊室，並將扣案之毒品置於一樓偵訊桌上，警
    員甲○○即至二樓準備製作筆錄之事項，由警員黃俊傑坐在庚○○左後方看管被
    告庚○○，斯時被告庚○○因毒癮發作趴於桌上，警員黃俊傑在打電腦資料，嗣
    甲○○備妥資料下樓欲製作警訊筆錄時，被告庚○○稱其肚子疼要上廁所等語，
    甲○○即帶被告庚○○至廁所，並在外等候，被告庚○○一進廁所，即拉馬桶沖
    水，之後甲○○發現置於桌上之扣案毒品不知所蹤，旋思及被告庚○○甫入廁所
    即沖水甚為可疑，遂由警員黃俊傑、余亦良至派出所內之化糞池蓋子尋找，由黃
    俊傑持工具將化糞池之蓋子掀開查看，掀至第三個蓋子時才發現一包、包之毒品
    浮於水面上，計撿回安非他命七小包、海洛因一小包，其餘毒品則找不到，經洗
    淨後在警局秤重，海洛因一小包，毛重一．二公克，淨重○．九公克；安非他命
    七小包，總毛重五．七公克，總淨重三．六公克等情，分據證人即台北市政府警
    察局士林分局芝山岩派出所警員甲○○、黃俊傑及余亦良分別於偵查及本院調查
    時結證屬實，互核相符，並有拾獲後秤重、檢驗之台北市政府警察局士林分局毒
    品鑑驗報告書、被告庚○○拒絕簽名之扣押物品目錄表在卷可參。堪認原置於偵
    訊桌上之扣案毒品，於被告庚○○上廁所後，發現遺失，經警員黃俊傑及余亦良
    掀開化糞池之蓋子，發現遺失之扣案安非他命七小包、海洛因一小包，其餘則不
    見蹤跡，已遭水沖走。另警方係將扣案毒品置於一樓偵訊桌上，被告庚○○亦係
    在一樓偵訊室等候訊問，此業據證人甲○○、黃俊傑及余亦良於偵查中述明，證
    人甲○○於本院證稱毒品及被告庚○○原在地下室之偵訊室等語，與其偵查中所
    述不同，亦與證人黃俊傑及余亦良所述相侔，顯係時久記憶有誤所致，應以其於
    偵查中所述為可採。
  (3)被告庚○○雖辯稱：伊雙手被手銬分別於鐵欄杆上，伊如何拿得到毒品云云為辯
    ，證人甲○○則稱：剛開始是將被告庚○○雙手銬著，後解開一個，只有銬一邊
    ，並未銬上牆上，後來被告庚○○毒癮發作趴在桌上，製作筆錄時，被告庚○○
    態度很不好，且毒癮發作，又一直說警察打人，因怕被告庚○○弄傷自己，才將
    被告庚○○雙手分開銬在牆上，開始製作筆錄時才有錄影，把證物沖掉是在製作
    筆錄前，所以沒有錄到等語。而證人黃俊傑亦稱：製作筆錄前，被告庚○○趴在
    桌上等語。查：
    經本院勘驗被告庚○○於台北市政府警察局士林分局芝山岩派出所訊問錄影帶
      之第一卷，被告庚○○稱要請辯護人不願接受訊問，後警員將被告庚○○左、
      右手分別銬於牆壁之橫桿上，被告庚○○態度不佳，罵警察，警察為其戴上安
      全帽。後警員將被告庚○○之手銬解開，帶至另一房間讓被告庚○○打電話回
      家請律師，因被告庚○○一再聲稱警察刑求，警察遂掀開被告庚○○之衣褲，
      問被告庚○○何處受傷？後警察再將被告庚○○帶回原來之房間，將被告庚○○左、右手分別銬於牆壁之橫桿上等情，有本院九十二年六月十二日勘驗筆錄
      在卷可參，堪認於被告表示要請律師不願接受訊問時，被告庚○○之雙手確分
      別銬於牆壁之橫桿上。
    再查警員於九十二年十月二十二日十九時十分訊問被告庚○○，庚○○表示要
      等辯護人來才要接受訊問，警員因而未訊問，並於九十二年十月二十二日十九
      時十二分開始等候被告庚○○欲委任之辯護人等情，有該日警訊筆錄附於第一
      一八八一號偵卷第十六頁可參。
    依上，堪信前開本院勘驗之錄影帶應係九十二年十月二十二日十九時十分左右
      所錄。
    另查台北市政府警察局士林分局警員於九十一年十月二十二日十二時五十分起
      在庚○○位於臺北市北投區○○○路○段一二九號三樓住處搜索，並於同日十
      三時四十分搜索完畢等情，有扣押筆錄在卷可參（參第一一八八一號偵卷第二
      五頁）。於警員搜索完畢，將被告庚○○自上址帶返芝山岩派出所，以路程及
      交通狀況來計應不會逾一小時，是被告庚○○應於九十二年十月二十二日十五
      時前應即遭警帶至芝山岩派出所。
    如前述，警局之錄影係自九十一年十月二十二日十九時十分許，而被告於十五
      時許即已在警局內，是證人甲○○稱：製作筆錄前並未錄影等語，應可採信。
    查製作筆錄前並未錄影，而上開攝有被告庚○○左、右手分別銬於牆壁之橫桿
      上之錄影帶，係在九十一年十月二十二日十九時十分後，並無從以該錄影帶推
      論被告於九十一年十月二十二日十九時十分前亦係左、右手分別銬於牆壁之橫
      桿上，是前開錄影帶難執為被告庚○○有利之證明。
    依證人甲○○及黃俊傑所述，係十九時十分做筆錄後，才將被告庚○○雙手分
      別銬於牆壁之橫桿上，製作筆錄前只銬一隻手，且被告趴在桌上，是被告庚○○於向甲○○表示要上廁所時，其一隻手並未上手銬，並非雙手被銬無法拿到
      桌上之扣案毒品至明。
  (4)此外復有扣案警員自化糞池撿拾之一小包海洛因及七小包安非他命扣案可徵。
  (5)被告庚○○上開所辯，顯為卸責之詞，不足採信，其隱匿公務員職務上所掌之扣
    案海洛因及安非他命等物品之犯行至明。
六被告庚○○請求測謊，以明其第二次為警查獲時，警察有稱若其提供槍枝來源，則
  僅移送一包安非他命，其餘不移送為交換條件，然觀諸被告庚○○警訊筆錄，並未
  自白犯行，縱警員有上舉，亦與本案無涉，不屬本院應調查之範疇，此部分自無調
  查之必要。被告丙○○請求本院傳訊乙○○、丁○○、曾立新證明其未販賣海洛因
  ，請求傳喚證人江議民證明其曾與戊○○打過架，故遭戊○○陷害云云，然查乙○○、丁○○經本院傳訊均未到庭，而乙○○、丁○○、曾立新並未指證被告丙○○
  有販賣海洛因之行為，且乙○○、丁○○、曾立新與被告丙○○並非分分秒秒均在
  一起，縱能證明與被告丙○○在一起時，被告丙○○並未販賣海洛因，亦無法證明
  未在一起時，被告丙○○未為之，是本院認無再傳訊之必要。又證人戊○○指述被
  告丙○○部分，與事實相符，並非誣陷，已如前述，本院認亦無傳喚江議民之必要
  。
七綜上所述，被告庚○○、丙○○所辯，均為卸責之詞，不足採信，其等上開犯行均
  堪以認定，本件事證明確，應依法論科。
八論罪科刑部分：
  (一)按海洛因、安非他命分屬毒品危害防制條例第二條第一項第一款、第二款所規範
    之第一級毒品、第二級毒品。核被告庚○○所犯如事實欄二所載部分，係犯毒品
    危害防制條例第八條第一項轉讓第一級毒品罪，其轉讓第一級毒品海洛因前後持
    有毒品海洛因之低度行為，應為轉讓之高度行為所吸收，不另論罪。其先後多次
    轉讓海洛因之行為，時間緊接，所犯罪名相同，顯係出於概括之犯意反覆為之，
    為連續犯，爰依刑法第五十六條之規定以一罪論，並加重其刑。依證人戊○○之
    陳述，被告庚○○轉讓海洛因予伊多次，公訴人僅起訴一次，其餘部分雖未經起
    訴，然與已起訴且經本院論罪科刑之轉讓海洛因之犯罪事實間有連續犯裁判上一
    罪之關係，本院自得併予審理。又被告庚○○提供海洛因予戊○○施用部分，並
    無證據證明係引誘戊○○施用第一級毒品，依罪疑唯輕，自難論以毒品危害防制
    條例第七條第一項之引誘他人施用第一級毒品，而應從輕論以轉讓第一級毒品罪
    ，併予指明。
  (二)核被告庚○○、丙○○所犯如事實欄三所載部分，均係犯毒品危害防制條例第四
    條第一項之販賣第一級毒品罪，被告庚○○、丙○○於販賣海洛因前後持有海洛
    因之低度行為，當為其販賣之高度行為所吸收，不另論罪。就販賣海洛因予戊○○部分，被告庚○○、丙○○間有犯意聯絡及行為分擔，應論以共同正犯；就販
    賣海洛因予己○○部分，被告庚○○與綽號「阿年」間，有犯意聯絡及行為分擔
    ，均為共同正犯。被告庚○○先後十一次，被告丙○○先後十次販賣海洛因之犯
    行，均各時間緊接，犯罪構成要件相同，顯係基於概括之犯意反覆為之，各為連
    續犯，均應依刑法第五十六條規定論以一罪，除法定本刑為死刑、無期徒刑部分
    ，依法不得加重外，均各加重其刑。檢察官函請併案審理之九十二年度偵字第三
    ○二○號案件，內並無販賣之事實，僅將九十一年十月二十二日扣案之證物供本
    院參酌，附此敘明。
  (三)被告庚○○所犯如事實欄四所載部分，係犯毒品危害防制條例第八條第二項之轉
    讓第二級毒品罪，被告庚○○於轉讓安非他命前後持有安非他命之低度行為，為
    其轉讓之高度行為所吸收，不另論罪。
  (四)按施用毒品經觀察勒戒後，無繼續施用毒品傾向者，檢察官為不起訴處分後，五
    年內再施用毒品，經觀察勒戒，認有繼續施用毒品傾向或三犯以上者，應進入訴
    訟程序審理，毒品危害防制條例第二十條第三項定有明文。查被告庚○○前因施
    用第二級毒品安非他命案件，經本院以九十一年度毒聲字第八○四號裁定送觀察
    、勒戒後，認無繼續施用毒品之傾向，由台灣士林地方法院檢察署檢察官於九十
    一年八月二十日以九十一年度毒偵字第四八六號不起訴處分確定。又為前述施用
    毒品之犯行，經檢察官聲請，而由本院以九十一年度毒聲字第一一四六號裁定送
    觀察、勒戒後，有繼續施用毒品傾向等情，有檢察官自法務部網站下載之不起訴
    處分書、本院九十一年度毒聲字第一一四六號裁定、台灣士林看守所九十一年十
    一月七日士所戒字第○九一○○○五三四五號函送之有無繼續施用毒品傾向證明
    書附卷可參，是本件如事實欄六所述被告庚○○再度施用第一級毒品海洛因、第
    二級毒品安非他命，符合上開規定，合先敘明。核被告庚○○施用海洛因、安非
    他命之行為，分別係犯毒品危害防制條例第十條第一項之施用第一級毒品罪，及
    同條例第十條第二項之施用第二級毒品罪。被告庚○○於施用毒品海洛因、安非
    他命前後持有各該毒品之低度行為，應分別為施用之高度行為所吸收，均不另論
    罪。被告庚○○分別先後施用第一級毒品海洛因及第二級毒品安非他命之犯行，
    均時間緊接，犯罪構成要件相同，顯俱係出於概括之犯意而為，皆為連續犯，應
    分別依刑法第五十六條之規定，以一罪論，並分別加重其刑。
  (五)警員於九十一年十月二十二日搜索扣得之安非他命十小包、海洛因八小包，雖為
    被告庚○○犯罪之證物，然既經警扣押，上開毒品自為公務員職務上掌管之物品
    ，被告庚○○將之沖入馬桶，經警找尋，僅找回部分，核被告庚○○此部分所為
    係犯刑法第一百三十八條之隱匿公務上掌管物品罪。檢察官函請併案審理之九十
    二年度偵字第三九九四號案件，與追加起訴之此部分屬同一事實，本院自得併予
    審理。
  (六)查戊○○購買海洛因主要係與被告庚○○聯絡，被告丙○○初僅因被告庚○○要
    求而送毒品及收款，其犯行較被告庚○○為輕，且於偵查之初，亦曾坦認犯行，
    犯後態度比諸被告庚○○為佳，核其情節較被告庚○○輕微，犯後態度又較被告
    庚○○為佳，若就販賣海洛因部分與被告庚○○科以相同之刑，實有失衡，本院
    認其犯行情輕法重，堪予憫恕，雖科以法定最低度之無期徒刑，猶嫌過重，爰依
    刑法第五十九條規定，就其所犯第一級毒品罪部分，減輕其刑，並依法先加後減
    。
  (七)被告庚○○所犯上開販賣第一級毒品罪、轉讓第一級、第二級毒品罪、施用第一
    級毒品、第二級毒品罪、刑法第一百三十八條之隱匿公務上掌管物品罪間，犯意
    各別，行為互異，罪質互殊，應分論併罰。
  (八)爰審酌被告庚○○、丙○○前有如事實欄一所述之前科（此有台灣高等法院被告
    全國前案紀錄表在卷可稽），素行不良、二人為一己私利而販賣第一級毒品海洛
    因、販賣之次數、被告庚○○轉讓第一級毒品海洛因及第二級毒品安非他命予他
    人之次數，上開犯行均影響國民健康甚鉅、所得利益、被告庚○○前有施用毒品
    前科，已執行觀察勒戒，仍不深切悔悟，戒斷毒癮惡習，再陷毒癮難以自拔，影
    響己身健康、為警逮捕後，仍伺機將警方扣為證物之疑似毒品以抽水馬桶沖走，
    視公權力為無物、及其等犯後態度等一切情狀，分別量處如主文所示之刑，被告
    庚○○宣告無期徒刑部分並依法宣告褫奪公權終身。按數罪併罰，分別宣告其罪
    之刑，宣告之最重為無期徒刑者，不執行他刑，但罰金及從刑不在此限，刑法第
    五十一條第四款定有明文，故依法定其應執行無期徒刑。
九沒收部分
  (一)被告庚○○、丙○○販賣毒品予戊○○所得一萬元（每次1000元×10次＝10000
    元），被告庚○○販賣毒品予己○○所得二千元，應依毒品危害防制條例第十九
    條第一項於各人所犯之販賣第一級毒品宣告刑項下諭知沒收之，如全部或一部不
    能沒收時，以其財產抵償之。
  (二)於九十一年十月二十二日查獲之疑似安非他命十小包及海洛因八小包中之經警
    尋獲之疑似海洛因一包（淨重○．六一公克），經送法務部調查局鑑定，結果確
    為海洛因一情，有該局九十一年十二月十八日調科壹字第○四○○○三一四六號
    鑑定通知書一份可參；疑似安非他命之物七包（總淨重三．六五公克），經送台
    北市政府警察局鑑驗（取○．○三公克化驗，餘三．六二公克），確為安非他命
    等情，有該局九十二年二月十九日北市鑑毒字第一一二四號鑑驗通知書在卷可佐
。均為違禁物，除鑑析用罄之安非他命堪認已滅失，無從諭知沒收銷燬外，餘均
    應依法不問屬於犯人與否，分在被告庚○○施用毒品海洛因及安非他命宣告之主
    刑項下諭知沒收銷燬之。至為被告庚○○隱匿而未為警尋獲之疑似安非他命三小
    包及海洛因七小包，無從證明是否為違禁物，且已遭被告庚○○以抽水馬桶沖走
    ，難以證明現仍存在，自無從諭知沒收。另扣得之上開毒品，為被告庚○○、丙○○為上開販賣、轉讓毒品犯行後扣得，並無證據證明與被告庚○○、丙○○販
    賣第一級毒品、被告庚○○轉讓第一級毒品及第二級毒品有涉，是難在該等罪行
    宣告刑下諭知沒收。吸管三十支、安他命吸食器一個，為被告庚○○所有，且
    供施用毒品安非他命之用，業據被告庚○○承明，應依刑法第三十八條第一項第
    二款規定，於被告庚○○施用第二級毒品宣告之主刑項下諭知沒收。至扣案之
    電子磅秤一台，雖為被告庚○○所有，然無證據證明與其本件犯行有涉，無從諭
    知沒收。
  (三)於九十一年七月二十九日，扣得之：疑似海洛因之物七包，嗣經送驗其中六包
    標示HR＋，合計淨重十三．一六公克，為海洛因，另一包標示HR－，淨重一．六
    公克，無毒品反應，此有法務部調查局九十一年九月五日調科壹字第○四○○○
    三○八五號鑑定通知書一份附卷可稽。海洛因殘渣袋六十五個、混合香煙海洛
    因二支、施用過海洛因針筒二支，經送法務部調查局鑑定，殘渣袋六十五個均有
    第二級毒品甲基安非他命及第一級毒品海洛因殘留，針筒二支（重四．二七公克
    ）內均有第一級毒品海洛因、第二級毒品甲基安非他命、第三級毒品凱他命殘留
    （均量微無法秤重），香煙二支（重一．五五公克）均摻有第一級毒品海洛因等
    情，有法務部調查局九十二年三月五日第00000000000號檢驗通知書
    一份附本院卷可稽。雖上開各物均為違禁物，然被告庚○○否認為其所有，被
    告丙○○則稱僅針筒二支為其所有，查該七包海洛因係警於被告庚○○上址住處
    地上或床上扣得等情，分據被告丙○○及證人己○○陳明在卷，而當時在被告庚○○住處者除被告丙○○外，尚有戊○○、己○○（初冒陳文瑞之名應訊）、楊
    明治、丁○○在場，戊○○、己○○、楊明治均有施用毒品之犯行，而楊明治該
    時正要注射海洛因時，警即入內搜索等情，業據楊明治於警訊陳明，而戊○○、
    己○○於本院審理本案期間亦在監執行強制戒治。堪認戊○○、己○○、楊明治
    均有施用毒品之惡習，且曾在被告庚○○上址住處施用，上開各物即可能為戊○○、己○○、楊明治等人帶至上址。另海洛因六包淨重十三．一六公克價值不菲
    ，若為被告庚○○所有，被告庚○○應無於有施用毒品惡習友人在其住處時，未
    將海洛因收藏好，而任意棄置地上、床上而自行外出之理。是被告庚○○辯稱：
    上開各物非其所有，尚可採信。另內有違禁物之針筒二支，雖為被告丙○○所有
    ，然與本件被告丙○○之犯行無涉。是上開各物，雖為違禁物，但無證據證明，
    與被告庚○○、丙○○本件犯行有涉。既與本件無涉，自無從諭知沒收銷燬。
    該日另扣得之分裝袋八七個、未施用注射針筒六五支、電子秤一個、止血帶一
    條、安非他命吸食器一組，均無證據證明為被告庚○○、丙○○所有及與被告二
    人本件犯行有涉，均無從諭知沒收，附此敘明。
十公訴意旨另認：被告庚○○另無償轉讓二次第二級毒品安非他命予己○○施用等情
  ，查檢察官認被告庚○○轉讓證人己○○三次安非他命，無非係以證人己○○於偵
  查中述及：「前後共吸三次」一語，然查證人己○○於提及被告庚○○轉讓安非他
  命時，並未提及次數，其提及「前後共吸三次」，乃係回覆檢察官訊問：「何時開
  始在薛家吸安」之問題，是證人己○○稱：前後共吸三次，係指在被告庚○○家施
  用過三次安非他命，並無從以之推得該三次安非他命均被告庚○○轉讓。另遍查全
  卷，被告庚○○及證人己○○均未供述被告庚○○轉讓己○○安非他命之次數，於
  本院二人又均翻異前陳，本院無從查得被告庚○○轉讓安非他命之次數，茲以最有
  利於被告之證據法則，認定僅有一次，是檢察官認為被告庚○○另無償轉讓二次第
  二級毒品安非他命予己○○施用之犯行，即無證據可佐，此部分原應為無罪之諭知
  ，然因檢察官認此部分與已起訴且經本院論罪科刑之轉讓安非他命部分，有連續犯
  裁判上一罪關係，爰不另為無罪之諭知。
十一應依刑事訴訟法第二百九十九條第一項前段，毒品危害防制條例第四條第一項、第
  八條第一項、第二項、第十條第一項、第二項、第十八條第一項前段、第十九條第
  一項，刑法第十一條、第二十八條、第五十六條、第一百三十八條、第五十九條、
  第三十七條第一項、第五十一條第四款、第三十八條第一項第二款，判決如主文。
本案經檢察官林聰良到庭執行職務。
中      華      民      國    九十二    年      八      月     二十     日
                                   臺灣士林地方法院刑事第一庭
                                       法  官  江  翠  萍
右正本證明與原本無異。
如不服本判決應於送達後十日內向本院提出上訴狀。
                                       書記官  范  淑  芬
中      華      民      國    九十二    年      八      月    二十六    日
附錄本判決論罪科刑依據之法條：
毒品危害防制條例第四條第一項
製造、運輸、販賣第一級毒品者，處死刑或無期徒刑；處無期徒刑者，得併科新台幣
一千萬元以下罰金。
毒品危害防制條例第八條第一項、第二項
轉讓第一級毒品者，處一年以上七年以下有期徒刑，得併科新台幣一百萬元以下罰金
。
轉讓第二級毒品者，處六月以上五年以下有期徒刑，得併科新台幣七十萬元以下罰金
。
毒品危害防制條例第十條第一項、第二項
施用第一級毒品者，處六月以上五年以下有期徒刑。
施用第二級毒品者，處三年以下有期徒刑。
刑法第一百三十八條
毀棄、損壞或隱匿公務員職務上掌管或委託第三人掌管之文書、圖畫、物品，或致令
不堪用者，處五年以下有期徒刑。


司法院資訊處製作；財團法人民間司法改革基金會備份。
